【裁判字號】    97,消債更,265
【裁判日期】    971120
【裁判案由】    更生
【裁判全文】
臺灣桃園地方法院民事裁定           97年度消債更字第265號
聲  請  人
即  債務人  甲○○
上列當事人聲請消費者債務清理事件，本院裁定如下：
    主  文
債務人甲○○自中華民國九十七年十一月二十日十七時起開始更
生程序。
命司法事務官進行本件更生程序。
    理  由
一、按「法院開始更生程序之裁定，應載明其年、月、日、時，
    並即時發生效力」，又「法院裁定開始更生或清算程序後，
    得命司法事務官進行更生或清算程序；必要時，得選任律師
    、會計師或其他適當之自然人或法人一人為監督人或管理人
    」。消費者債務清理條例第45條第1 項、第16條第1 項分別
    定有明文。
二、本件聲請人即債務人聲請意旨略以：其因不能清償債務情事
    ，於民國95年曾依「中華民國銀行公會會員辦理消費金融案
    件無擔保債務協商機制」，以書面向最大債權金融機構國泰
    世華商業銀行請求共同協商債務清償方案，並於95年9 月2
    日協商成立，聲請人自95年10月10日起，每月10日應繳金額
    為新臺幣（下同）28,738元。然聲請人於成立協商後，所任
    職之公司因業務量減少，員工遭減薪，聲請人月平均收入陸
    續降至25,000元，再降至22,000元，又聲請人係單親家庭，
    除須履行上開協商內容外，尚須獨自負擔家庭生活費、就讀
    國中2 名子女之扶養費及母親之扶養費，故聲請人僅繳款1
    期即無從繳納。綜上，以聲請人之收入本即勉強償債，又因
    發生上開事由致收入減少，實已無力繼續履行上開協商條件
    ，而上開情事並非聲請人主觀上惡意不履行協議，實係客觀
    上有不可歸責於聲請人之事由發生。又聲請人無擔保或無優
    先權之債務總額未逾1,200 萬元，復未經法院裁定開始清算
    程序或宣告破產，爰聲請更生等語。
三、經查，聲請人所主張之上開事實，業據其提出全戶戶籍謄本
    、債權人清冊、聲請人94年及95年綜合所得稅各類所得資料
    清單、財產歸屬資料清單、前置協商退件函、存證信函、財
    團法人金融聯合徵信中心綜合信用報告、水電費收據、勞工
    保險被保險人投保資料、薪資單、子女學費收據為證，經核
    與其所述相符。查聲請人於履行協商1 個月後，因上述事由
    致收入減少，而無法繼續履行上開協商條件，本院認其情形
    與消費者債務清理條例第151 條第5 項但書「因不可歸責於
    己之事由，致履行顯有重大困難」之規定相符，且聲請人之
    情形亦屬不能清償債務。此外，本件又查無聲請人有消費者
    債務清理條例第6 條第3 項、第8 條或第46條各款所定駁回
    更生聲請之事由存在，則聲請人聲請更生，洵屬有據，並依
    首揭規定命司法事務官進行本件更生程序，爰裁定如主文。
中    華    民    國    97    年    11    月    20    日
                  民事第一庭    法  官  郭琇玲
本件不得抗告。
中    華    民    國    97    年    11    月    20    日
                                書記官  游  誼


司法院資訊處製作；財團法人民間司法改革基金會備份。
